Inventaris van het archief van het Gemeenschappelijk Administratie Kantoor (GAK), 1952-2001
Nationaal Archief, Den Haag
- Stukken betreffende de werkzaamheden., III
  - Ongevallenverzekering., III.2
    - Organisatie en uitvoering van de ongevallenverzekering., III.2c
      - Correspondentie van TO met de Rijksverzekeringsbank betreffende aangifte en beëindiging van lidmaatschap van bedrijven bij TO., 1934 jan. - 1944 mrt.; 1337; 1 omslag
      - Stukken betreffende dagloonberekening ingevolge de land- en tuinbouwongevallenwet-1922., 1937 feb. - 1948 jan.; 1338; 1 omslag
      - Correspondentie van CLO met de Rijksverzekeringsbank betreffende aangifte en beëindiging van lidmaatschap van bedrijven bij CLO., 1938 apr. - 1951 mrt.; 1339; 1 omslag
      - Stukken betreffende ongevallen met dorsmachines en een verzekering hiervoor., 1939 mei - 1951 juli; 1340; 1 omslag
      - Stukken betreffende loonverantwoording ingevolge de ongevallenwet-1921., 1939 sept. - 1944 okt.; 1341; 1 omslag
      - Correspondentie van de CWRB met diversen betreffende propaganda-kalenders van de Onderlinge Risico-Vereniging Binnenscheepvaart., 1940 feb. - 1950 jan.; 1342; 1 omslag
      - Stukken betreffende het Bijzonder Ongevallenfonds., 1940 juni - 1963 sept.; 1343-1348; 6 omslagen
        Bevat veel informatie over individuele gevallen die (wellicht) in aanmerking komen voor uitkeringen uit het Bijzonder Ongevallenfonds
        - 1940 juni - 1941 mei, 1343
        - 1941 juni - 1943 feb., 1344
        - 1943 mrt. - 1943 dec., 1345
        - 1944 jan. - 1945 dec., 1346
        - 1946 jan. - 1948 okt., 1347
        - 1948 nov. - 1963 sept., 1348
      - Correspondentie van TO en CLO met diversen gemeentelijke instellingen betreffende voorschotverlening door gemeenten op uitkeringen van CLO en TO., 1940 juni - 1943 mei; 1349; 1 omslag
      - Correspondentie van CLO en de CWRB met de Rijksverzekeringsbank betreffende de werkzaamheden ex. artikel 1a(3) van de Land- en tuinbouwongevallenwet-1922, en artikel 2a(3) van de Ongevallenwet-1921., 1940 okt. - 1941 juni; 1350; 1 omslag
      - Uitgaande brieven van de CWRB aan burgemeesters van diverse gemeenten betreffende verhaal van kosten van ongevallen veroorzaakt door Duitse militairen., 1941 jan. - 1941 okt.; 1351; 1 omslag
      - Correspondentie van CB en de CWRB met diversen betreffende premie(betalingen) ingevolge de ongevallenwet Tevens interne correspondentie., 1352; 5 stukken
      - Correspondentie van CB en de CWRB met de Rijksverzekeringsbank betreffende de afwikkeling van ongevalszaken., 1945 mrt. - 1945 mrt.; 1353; 1 omslag
      - Stukken betreffende de Unificatie-commissie voor de zeeongevallenverzekering., 1945 juli - 1946 nov.; 1354; 1 omslag
      - Correspondentie van districtskantoren van CB met het Centraal Bureau Verzorging Oorlogsslachtoffers betreffende uitbetaling van (aanvullende) uitkeringen aan oorlogslachtoffers., 1945 dec. - 1948 mrt.; 1355; 1 omslag
      - Correspondentie van de Coöperatieve Administratie Vereniging met het ministerie van Onderwijs, Kunsten en Wetenschappen betreffende voorschotten in de administratiekosten, ingevolge de ongevallenregeling voor tewerkgestelden in rijkskampen- en internaten voor sociale jeugdzorg. Bevat tevens interne correspondentie en notities., 1945 - 1963 nov.; 1356; 1 omslag
        Bevat lijsten van jongenskampen en internaten
      - Correspondentie van de CWRB met De Nederlandsche Bank betreffende uitbetaling uit het reservefonds van de CWRB aan uittredende leden., 1946 jan.; 1357; 2 stukken
      - Correspondentie van de CWRB met de Rijksverzekeringsbank betreffende beslissingen over blijvende renten., 1946 mrt. - 1949 aug.; 1358; 4 stukken
      - Correspondentie van de CWRB met diversen betreffende de loon- en arbeidsvoorwaarden in de metaalindustrie., 1947 - 1950 mei; 1359; 1 omslag
      - Correspondentie van CB en de CWRB met diversen betreffende aanvullingen op ongevals-uitkeringen in het algemeen., 1947 sept. - 1954 okt.; 1360; 1 omslag
      - Correspondentie van TO en CLO met de Rijksverzekeringsbank en de Sociale Verzekeringsbank betreffende de omslag van de premies ingevolge de land- en tuinbouwongevallenwet-1922., 1949 nov. - 1963 nov.; 1361; 6 stukken
      - Correspondentie van CLO en het Gak namens CLTO met diversen betreffende aanvullingen op ongevals-uitkeringen., 1951 jan. - 1957 mei; 1362-1363; 2 omslagen
        Bevat wat informatie over individuele gevallen
        - 1951 jan. - 1955 dec., 1362
        - 1956 jan. - 1957 mei, 1363
      - Uitgaande brieven van TO aan het ministerie van Sociale Zaken betreffende aanvullingen op ongevals-uitkeringen., 1951 jan. - 1952 feb.; 1364; 1 omslag
      - Correspondentie van de CWRB met de Metaalbond (werkgeversvakbond in de metaalnijverheid) betreffende een vergoeding van verleturen aan ongevalsgetroffenen die na geneeskundige behandeling hun werk hervatten Tevens interne correspondentie en notities., 1952 juni - 1952 dec.; 1365; 1 omslag
      - Uitgaande brieven van het Gak namens de Bedrijfsvereniging voor de ongevallenverzekering voor de Zuivelindustrie betreffende aanvullingen der ongevals-uitkeringen., 1957 - 1963 juli; 1366; 1 omslag
      - Stukken betreffende administratief-technische zaken betreffende de uitvoering van de WAO., 1967-1969; 1367; 1 omslag
    - Ongevallenverzekering voor de scheepvaart en het Visserijbedrijf., III.2d
      - Correspondentie van CB en ZR met de Inspectie der directe belastingen, het ministerie van Verkeer en Waterstaat en de Sociale Verzekeringsbank betreffende de portokosten van ZR., 1915 juli - 1968 jan.; 1368; 1 omslag
      - Stukken betreffende Stellendamse (garnalen)vissers (van tussenpersonen ingevolge de zeeongevallenwet)., 1918 feb. - 1924 nov.; 1369; 1 omslag
      - Stukken betreffende loontabellen ingevolge de zeeongevallenwet-1919., 1919 apr. - 1961 dec.; 1370-1371; 2 omslagen
        Bevat loontabellen
        - 1919 apr. - 1939 okt., 1370
        - 1940 jan. - 1961 dec., 1371
      - Stukken betreffende Scheepvaartvereniging "Noord" (van tussenpersonen ingevolge de zeeongevallenwet-1919)., 1919 mei - 1943 feb.; 1372; 1 omslag
      - Stukken betreffende de vergoeding voor het verlies van uitrusting in het zeevisserijbedrijf., 1919 mei - 1946 apr.; 1373; 1 omslag
      - Stukken betreffende het wegbrengen en saboteren van schepen in verband met de zeeongevallenwet-1919., 1920 dec. - 1925 apr.; 1374; 1 omslag
      - Correspondentie van ZR met de Scheepvaart-inspectie betreffende uitvaartvergunningen ingevolge de zeeongevallenwet-1919 Bevat tevens interne correspondentie en notities., 1921 sept. - 1955 aug.; 1375; 1 omslag
      - Correspondentie van ZR met diversen betreffende jodiumtinctuur en andere medicijnen aan boord van schepen., 1922 dec. - 1923 mrt.; 1376; 1 omslag
      - Stukken betreffende de verzekering van het vervoer van zeelieden per autobus., 1924 - 1926 dec.; 1377; 1 omslag
      - Stukken betreffende de doorbetaling van de gage van schepelingen tot de afmonstering indien een ongeval heeft plaats gevonden., 1924 juli - 1926 juni; 1378; 1 omslag
      - Stukken betrefende een herverzekering voor direct-aangeslotenen bij ZR (deels vertrouwelijk)., 1924 sept. - 1924 okt.; 1379; 1 omslag
      - Uitgaande brieven van ZR aan het ministerie van Verkeer en Waterstaat betreffende toezendingen van afschriften van overeenkomsten van lidmaatschap van reders, die zich bij ZR hebben aangesloten., 1925 apr. - 1942 okt.; 1380; 1 omslag
      - Stukken betreffende de invloed van de nationaliteit op uitkeringen ingevolge zeeongevallenwetten, met name betreffende de Jones-Act in de Verenigde Staten., 1926 dec. - 1927 juni; 1381; 1 omslag
      - Stukken betreffende de verzekering van met ongevalsletsels gelijkgestelde letsels in de zeevaart., 1928 jan. - 1952 jan.; 1382; 1 omslag
      - Correspondentie van ZR met de Stoomvaart Maatschappij Nederlandsche Lloyd N.V. betreffende ongevallen, die niet onder de de zeeongevallenwet-1919 vallen., 1932 sept. - 1933 juni; 1383; 1 omslag
      - Stukken betreffende premietarieven van de verzekering krachtens de zeeongevallenwet-1919 bij de Staat der Nederlanden, alsmede zogenaamde "bruto-besommingen"., 1933 jan. - 1959 juli; 1384-1385; 2 omslagen
        - 1933jan. - 1947 dec., 1384
        - 1948 mrt. - 1959 juli, 1385
          Bevat een overzicht van de vergoeding voor de administratiekosten van de visafslag te Vlaardingen voor ZR
      - Correspondentie van ZR betreffende uitbetalingen van schadeloosstellingen ingevolge de zeeongevallenwet-1919., 1939 sept. - 1946 mrt.; 1386-1388; 3 omslagen
        - te Egmond aan Zee., 1386
        - te Katwijk aan Zee., 1387
        - te Maassluis., 1388
      - Stukken betreffende aanvullende regelingen van de Groote Vrachtvaart-Onderlinge (1938-1939) wegens oorlogs-zeeongevallen., 1939 sept. - 1943 apr.; 1389; 1 omslag
      - Stukken betreffende de stichting Zee-Risico 1940., 1947 mrt. - 1957 aug.; 1390-1391; 2 omslagen
        - 1947 mrt. - 1950 nov., 1390
        - 1951 sept. - 1957 aug., 1391
      - Uitgaande brieven van ZR aan het ministerie van Sociale Zaken betreffende aanvullingen op ongevals-uitkeringen., 1949 juli - 1955 dec.; 1392-1394; 1 omslag
        Bevat veel lijsten van aanvullende betalingen met informatie over individuele gevallen
        - 1949 juli - 1955 dec., 1392
        - 1956 jan. - 1960 dec., 1393
        - 1961 feb. - 1969 dec., 1394
      - Uitgaande brieven van het Gak aan leden van de coördinatiecommissie voor de visserij (met bijlagen) betreffende de uitvoering van de zeeongevallenwet., 1973 juli - 1977 apr.; 1395; 2 stukken
    - Ongevallenverzekering voor buitenlandse arbeiders in Nederland en Nederlandse arbeiders in het buitenland., III.2e
      - Stukken betreffende de toepassing van de zeeongevallenwet-1919 op de Nederlandse bemanning van Poolse vissersvaartuigen en de Poolse bemanning op Nederlandse vissersvaartuigen., 1937 okt. - 1941 mrt.; 1396; 1 omslag
      - Stukken betreffende een ongevallenverzekering van in Duitsland tewerkgesteld personeel van electriciteitsbedrijven., 1944 feb. - 1944 juli; 1397; 1 omslag
      - Stukken betreffende een ongevallenverzekering voor arbeiders, die in Duitsland ten behoeve van de geallieerden administratieve arbeid verrichten., 1945 apr. - 1946 juni; 1398; 1 omslag
    - Geneeskunde en controle in de ongevallenverzekering., III.2f
      - Stukken betreffende de Nederlandsche Maatschappij tot bevordering der geneeskunst (algemeen betreffende de ongevallenverzekering)., 1930 mrt. - 1963 jan.; 1399; 1 omslag
      - Stukken betreffende de oprichting van een ziekenhuis voor ongevallengeneeskunde., 1931 - 1932; 1400; 1 omslag
      - Stukken betreffende de oprichting van een ongevallenziekenhuis te Amsterdam., 1932 jan. - 1936 aug.; 1401; 1 omslag
      - Correspondentie van ZR met diversen betreffende geneeskundige behandelingen in de ongevallenverzekering., 1933 - 1939 mrt.; 1402; 1 omslag
      - Stukken betreffende de Erkende Geneeskundige Dienst van de Scheepvaartvereniging "Zuid" te Rotterdam (ongevallendienst voor de vervoer-en havenbedrijven gevestigd te Rotterdam)., 1933 mei - 1968 mrt.; 1403-1406; 4 omslagen
        - 1933 mei - 1938 mrt., 1403
        - 1938 mrt. - 1948 jan., 1404
        - 1948 feb. - 1954 nov., 1405
        - 1955 jan. - 1968 mrt., 1406
      - Stukken betreffende een medische keuring voor schepelingen ingevolge het schepelingenbesluit., 1935 jan. - 1959 dec.; 1407; 1 omslag
      - Ingekomen brieven bij CB en de CWRB van de Rijksverzekeringsbank betreffende declaranten ex-art. 14 van de ongevallenwet-1921 (samenwerkende geneeskundigen). Bevat tevens een nota over medische- en lekencontrole op steenfabrieksarbeiders., 1938 jan. - 1947 juli; 1408; 1 omslag
      - Afschriften van oordelen van de bemiddelingscommissie inzake medische tarieven in geschillen voorgelegd aan de commissie, betreffende declaraties van artsen voor het behandelen van ongevallen., 1941 juni - 1957 okt.; 1409-1413; 5 omslagen
        - 1941 juni - 1943 apr., 1409
        - 1943 apr. - 1947 juli, 1410
        - 1947 aug. - 1951 mel, 1411
        - 1951 mei - 1954 nov., 1412
        - 1955 apr. - 1957 okt, 1413
      - Stukken betreffende controle-voorschriften voor de ongevallenwet-1921 en de land- en tuinbouwongevallenwet-1922., 1942 sept. - 1945 sept.; 1414; 1 omslag
      - Correspondentie van CB met de Geneeskundige hoofdinspectie van het staatstoezicht op de volksgezondheid betreffende opname van patiënten voor plastische chirurgie in het militair hospitaal te Arnhem ingevolge de ongevallenwet-1921., 1947 apr. - 1947 mei; 1415; 2 stukken
      - Correspondentie van de CWRB met de heer C.H. van Mourik betreffende een optildoek voor gewonden; alsmede een notitie hierover., 1949 mei; 1416; 3 stukken
    - Ongevallenpreventie., III.2g
      - Stukken betreffende de commissie tot aanmaak en verspreiding van veiligheidsplaten van de Rijksverzekeringsbank., 1922 juli - 1945 okt; 1417-1419; 3 omslagen
        - 1922 juil - 1941 mrt., 1417
        - 1941 apr. - 1945 okt., 1418
        - 1945 okt. - 1955 okt., 1419
      - Correspondentie van de CWRB met diversen betreffende de veiligheidsinspecteur van de Onderlinge Risico-Vereniging van "Beurtlijnen" en van de Onderlinge Risico-Vereniging "Vervoerwezen Rotterdam"., 1926 sept. - 1963 feb.; 1420; 1 omslag
      - Stukken betreffende de Contact-commissie voor de veiligheid., 1932 juli - 1933 juli; 1421-1422; 2 omslagen
        - 1932 juli - 1934 juli, 1421
        - 1934 aug. - 1936 jan., 1422
      - Stukken betreffende het Veiligheidsmuseum alsmede het Veiligheids-instituut., 1932 juli - 1956 dec.; 1423; 1 omslag
      - Correspondentie van CB en de CWRB met het Nederlands Instituut voor lifttechniek en de Arbeidsinspectie betreffende de beveiliging van liften Bevat ook interne correspondentie en notities., 1935 mei - 1942 dec.; 1424; 1 omslag
      - Uitgaande brieven van CLO en CB aan diversen betreffende het voorkomen van ongevallen bij de insectenbestrijding op planten., 1936 feb. - 1949 feb.; 1425; 1 omslag
      - Correspondentie van CB met diversen betreffende beveiligingen op cirkelzagen/zaagmachines., 1936 mrt. - 1937 nov.; 1426; 1 omslag
      - Stukken betreffende Internationale veiligheidscongressen., 1937 apr. - 1946 aug.; 1427; 1 omslag
      - Stukken betreffende de instelling van een veiligheidsinspecteur ter inspectie van de veiligheid in diverse ondernemingen., 1938 okt. - 1942 juli; 1428; 1 omslag
      - Correspondentie van CB en de CWRB met (veelal) de Nederlandsche Spoorwegen betreffende de commissie tot het waarschuwen voor gevaren bij overwegen Bevat tevens interne correspondentie en notities., 1939 juni - 1940 juli; 1429; 1 omslag
      - Correspondentie van CB met de Directeur-Generaal van de Arbeid betreffende veiligheidsvoorschriften in de land- en tuinbouw Ook interne notities., 1940 feb. - 1960 juli; 1430; 1 omslag
      - Correspondentie van de CWRB met diversen bedrijven (niet leden) betreffende toezending van veiligheidsplaten Bevat ook interne notities., 1941 mrt. - 1963 feb.; 1431; 1 omslag
      - Stukken betreffende het Fonds voor Veiligheidsprophylaxe Ongevallenwetten (in 1942 door de Rijksverzekeringsbank opgericht)., 1941 nov. - 1955 juli.; 1432-1434; 3 omslagen
        - 1941 nov. - 1948 feb., 1432
        - 1948 feb. - 1950 okt., 1433
        - 1951 mrt. - 1955 juli., 1434
      - Stukken betreffende de commissie van overleg inzake veiligheid en hygiëne (COVH)., 1943 sept. - 1964 feb.; 1435; 1 omslag
      - Documentatie-bulletins "Techniek en Veiligheid" van de technische afdeling van CB., 1951-1952; 1436; 3 stukken
      - Uitgaande brieven van CLTO aan de Arbeidsinspectie betreffende de beveiliging van dorpsgarnituren., 1952 dec.; 1437; 1 stuk
      - Ingekomen brieven bij de Bedrijfsvereniging voor ongevallenverzekering voor het Agrarisch bedrijf betreffende documentatie en dergelijke over bestrijdingsmiddelen., 1952 - 1953 apr.; 1438; 1 omslag
      - Correspondentie van de CWRB met diversen betreffende terugslagpatronen (als veiligheidsmaatregel bij het lassen)., 1953 apr. - 1954 aug.; 1439; 1 omslag
      - Verslagen en bijlagen van vergaderingen van de Begeleidingscommissie Advisering Bedrijfsveiligheid., 1970 okt. 28-1971 sep.; 1841; 1 omslag
  - Ziekengeld- en ziektekostenverzekering., III.3
    - Algemeen., III.3a
      - Uitgaande brieven van CB en de FBV met diverse ministeries en met het hoofd van de afdeling arbeidsverzekering van het ministerie van Arbeid betreffende diverse zaken de ziektewet aangaande Bevat ook interne correspondentie., 1920 - 1940 apr.; 1440; 1 omslag
      - Circulaires, krantenartikelen en overzichtstabellen betreffende de ziekteverzekering., 1920 mei - 1924 jan.; 1441; 1 omslag
      - Stukken betreffende de commissies (grote en kleine) inzake de ziekteverzekering; notulen en presentielijsten van vergaderingen, vergaderstukken, (afschriften van) correspondentie e.d., 1920 sept. - 1921 dec.; 1442; 4 omslagen
      - Krantenartikelen betreffende de ziektewet en correspondentie van CB met diversen hierover., 1923 nov. - 1930 jan.; 1443; 1 omslag
      - Stukken betreffende de (vrijwillige) ziekteverzekering., 1925 mei - 1926 jan.; 1444; 2 omslagen
      - Stukken betreffende de oprichting van een ziekteverzekering voor zeelieden., 1928 feb. - 1937 aug.; 1445; 1 omslag
      - Stukken betreffende beroepsziekten, in casu silicoselijders., 1930 jan - 1949 mei.; 1446; 1 omslag
        Bevat veel informatie over individuele silicosegevallen
      - Stukken betreffende de statistiek-commissie van de ziektewet, ingesteld door de FBV., 1932 mei - 1948 mei.; 1447; 1 omslag
      - Stukken betreffende ziektekostenverzekeringen voor tramondernemingen, zowel in groepsverband als individueel., 1933 - 1938; 1448; 2 omslagen
      - Stukken betreffende artikel 53Ia der ziektewet (arbeidsongeschiktheid bij aanvang van de verzekering)., 1934 mrt. - 1950 okt.; 1449; 1 omslag
      - Stukken betreffende de toepassing van artikel 53(1)b van de ziektewet (weigering van een zwangerschapsuitkering bij aanvang van de verzekering)., 1936 jan. - 1938 mrt.; 1450; 1 omslag
      - Stukken betreffende de ziekteverzekering van provisie/verzekeringsagenten., 1936 juli - 1936 okt.; 1451; 1 omslag
      - Stukken betreffende de ziektewet (algemeen)., 1936 - 1964 mrt.; 1452; 1 omslag
      - Stukken betreffende de ziekengeldverzekering van de Groote Vrachtvaart Onderlinge., 1938 sept. - 1950 mrt.; 1453; 1 omslag
      - Circulaires van de vereeniging van Raden van Arbeid aan de Raden van Arbeid betreffende een uitkering voor werkverzuim wegens opneming ter observatie., 1942 juni - 1943 apr.; 1454; 1 omslag
      - Stukken betreffende de commissie voor ziekenfondsvraagstukken., 1942 okt. - 1946 juni; 1455; 1 omslag
      - Stukken betreffende de vrijstelling van verzekeringsplicht krachtens de ziektewet en het ziekenfondsen-besluit bij overschrijding van een bepaalde inkomensgrens., 1944 jan. - 1964 juni; 1456; 1 omslag
      - Correspondentie van CB met het ministerie van Sociale Zaken betreffende ziekengelduitkeringen aan gerepatrieerden., 1945 sept. - 1947 nov.; 1457; 1 omslag
      - Correspondentie van het Gak met diversen betreffende arbeidsongeschiktheid wegens zwangerschap Bevat ook notities., 1958 okt. - 1958 nov.; 1458; 1 omslag
      - Stukken betreffende een ziektekostenregeling voor ambtenaren., 1963 - 1964; 1459; 1 omslag
      - Uitgaande brieven van het Gak, namens de bedrijfsvereniging "HaBiVi" aan het Algemeen Nederlands Onderling Ziekenfonds betreffende de opgave van nieuwe leden in de binnenscheepvaart., 1963 feb. - 1966 aug.; 1460; 1 omslag
        Bevat ledenlijsten van de bedrijfsvereniging "HaBiVi"
    - Voorbereiding en wijziging van wet - en regelgeving., III.3b
      - Correspodentie van F.E. Posthuma met R.A. Vorsterman van Oyen betreffende de positie van de land-en tuinbouw in het ontwerp ziektewet., 1912 mrt. - apr.; 1461; 1 omslag
      - Stukken betreffende de plannen van minister Treub betreffende de herziening van de ziekte- en invaliditeitswet., 1913-1914; 1462; 1 omslag
      - Uitgaande brieven (afschriften) van CB aan het kabinet betreffende de ziektewet, met bijlagen., 1914 jan. - 1921 apr.; 1463; 1 omslag
      - Stukken betreffende de "proeve" van ontwerp-ziektewet"., 1921 feb. - 1921 juni; 1464; 1 omslag
      - Stukken betreffende het ontwerp van een nieuwe ziektewet., 1921 feb. - 1921 juni; 1465; 1 omslag
        Bevat de statuten van de vereniging Ziekterisico
      - Correspondentie van CB met leden der Staten-Generaal betreffende de ziektewet., 1921 mrt. - 1931 sept.; 1466; 1 omslag
        Geordend per afzender/geadresseerde.
      - Stukken betreffende wijziging van de ziektewet., 1927 dec. - 1928 mrt.; 1467; 1 omslag
        Bevat een opgave van werkgevers met meer dan 400 arbeiders
      - Stukken betreffende de technische herziening van de ziektewet. Veel nota's, circulaires e.d. van de FBV., 1930-1933; 1468; 4 omslagen
      - Stukken betreffende de wetscommissie-ziektewet uit de FBV., 1932 juni - 1933 juni; 1469; 1 omslag
      - Stukken betreffende wijziging van de ziektewet., 1933 sept. - 1935 mei; 1470; 1 omslag
      - Correspondentie (met bijlagen) van CB met het Verbond van Nederlandsche Werkgevers betreffende wijziging van de ziektewet (deels vertrouwelijk)., 1938 juni - 1940 dec.; 1471; 1 omslag
      - Stukken van/aan de wetscommissie betreffende wijziging van de ziektewet., 1939 dec. - 1940 apr.; 1472; 1 omslag
      - Stukken betreffende het verlagen van de ziekengelduitkering tot 50 % van het dagloon (wijzigen van de ziektewet)., 1943 mei - 1944 nov.; 1473; 1 omslag
      - Stukken betreffende wijziging van de ziektewet (deels vertrouwelijk)., 1943 aug. - 1950 mrt.; 1474-1475; 2 omslagen
        Bevat veel persoonlijk materiaal van directeur van Schaik (correspondentie, aantekeningen e.d.)
        - 1943 aug. - 1949 dec., 1474
        - 1949 dec. - 1950 mrt., 1475
    - Organisatie en uitvoering van de ziekengeldverzekering., III.3c
      - Stukken betreffende de advies-commissie voor de uitvoering der ziekengeldverzekering door de Raden van Arbeid., 1929 juli - 1929 dec.; 1476; 1 omslag
      - Stukken betreffende de organisatie van de administratie van de ziekengeldverzekering., 1929 dec. - 1930 mrt.; 1477; 1 omslag
      - Correspondentie van CB met de Verzekeringsraad betreffende het toezicht op de bedrijfsverenigingen ingevolge de ziektewet., 1930 feb. - 1934 okt.; 1478; 1 omslag
        Bevat veel kwantitatieve gegevens betreffende de ziekteverzekering
      - Stukken betreffende de overlegging van bewijsstukken ingevolge de ziektewet., 1930 feb. - 1939 dec.; 1479; 1 omslag
      - Correspondentie van TO2 met het College van Toezicht ingevolge de ziektewet betreffende toezicht op TO2., 1930 feb. - 1948 dec.; 1480; 1 omslag
        Bevat informatie over individuele gevallen (beëindiging van lidmaatschappen van TO2 e.d.)
      - Stukken betreffende dagloonberekeningen ingevolge de ziektewet., 1930 feb. - 1953; 1481-1495; 15 omslagen
        - algemeen, 1935 okt. - 1952 dec., 1481
        - in de land- en tuinbouw, 1930 sept. - 1936 juni, 1482
        - in de land- en tuinbouw, 1936 juli - 1952 sept., 1483
        - in de schoenindustrie, 1936 juni - 1948 apr., 1484
        - in de sigarenindustrie, 1936 nov. - 1944 juni, 1485
        - in de steen-, klei- en aardewerkindustrie, 1936 feb. - 1952 juni, 1486
        - in de textielindustrie, 1936 okt. - 1937 juli, 1487
        - in de werkverschaffing, 1935 feb. - 1947 apr., 1488
        - in het haven- en vervoerbedrijf, 1936 juli - 1937 feb., 1489
        - notulen van bijeenkomsten van bedrijfsverenigingen, die belang hebben bij de dagloonberekening van bouwvakarbeiders (met presentielijsten), 1936 apr. - 1941 okt., 1490